Inventaris van het archief van het Nederlandse Gezantschap, later de Ambassade in Tsjecho-Slowakije, 1955-1974
Nationaal Archief, Den Haag
- Staatkunde, landsverdediging, internationale organisaties, 9
  - Staatkunde, 9.1
    - Buitenlandse betrekkingen, 9.1.2
      - Stukken betreffende de onderlinge bezoeken van Tsjecho-Slowaakse en buitenlandse delegaties., 1955-1974; 196-203; 3 pakken en 5 omslagen
        - Bezoeken van Tsjecho-Slowaakse delegaties aan diverse landen, 1965-1974, 203; pak
      - Stukken betreffende de politieke betrekkingen van Tsjecho-Slowakije met diverse landen., 1955-1974; 204-210; 3 pakken en 4 omslagen
        - Algemeen, 1965-1974, 204; pak
        - Landen in Afrika, Azië en het Midden-Oosten, 1965-1974, 205
        - Oostbloklanden, 1965-1974, 206
        - Oost-Duitsland, 1955-1959, 207
        - Tsjecho-Slowakije, 1968-1969, 208; pak
        - Verenigde Staten, 1965-1973, 209
        - West-Duitsland, 1965-1974, 210; pak
      - Stukken betreffende het communisme in Tsjecho-Slowakije en de internationale contacten met buitenlandse communistische partijen., 1960-1974; 211-214; 3 pakken en 1 omslag
        - Algemeen. 1960-1974, 211-212
          - 1960-1963, 211
          - 1969-1974, 212
        - Reacties in Tsjecho-Slowakije op het ontwerpprogramma van de Communistische Partij van de Sovjet-Unie (CPSU), 1961, 213
        - 12e Partijcongres van de Communistische Partij van Tsjecho-Slowakije, 1962-1963, 214; omslag
      - Brief aan de Nederlandse minister van Buitenlandse Zaken betreffende de grenscorrecties van Tsjecho-Slowakije met Hongarije en Oostenrijk., 1965; 215; 1 stuk
      - Stukken betreffende het buitenlandse beleid van Tsjecho-Slowakije., 1965-1973; 216; 1 omslag
      - Brief aan de Nederlandse minister van Buitenlandse Zaken over de zitting van de Commissie voor Buitenlandse Zaken van de Nationale Vergadering inzake het conflict in het Midden-Oosten., 1967; 217; 1 stuk
      - Stukken betreffende de belangenbehartiging voor Luxemburg door de Nederlandse Ambassade in Tsjecho-Slowakije., 1970-1974; 218; 1 omslag
  - Landsverdediging, 9.2
    - Stukken betreffende de militaire aangelegenheden van Tsjecho-Slowakije., 1955-1970; 219-220; 2 omslagen
      - 1955-1958, 219
      - 1965-1970, 220
    - Stukken betreffende de deelname van Tsjecho-Slowakije aan internationaal overleg over de Europese veiligheid., 1969-1972; 221; 1 pak
  - Internationale organisaties, 9.3
    - Stukken betreffende de relatie van Tsjecho-Slowakije tot internationale organisaties., 1955-1974; 222-250; 10 pakken en 19 omslagen
      - Permanente Hof van Arbitrage in Den Haag. 1955-1971, 222-223
        - 1955-1962, 222
        - 1966-1971, 223
      - Oost-Europese Raad voor Wederzijdse Economische Bijstand (COMECON). 1958-1974, 224-225
        - 1958-1964, 224
        - 1965-1974, 225; pak
      - Europese Economische Gemeenschap (EEG). 1960-1974, 226-234
        - Algemeen, 1965-1974, 226; pak
        - Handelsdiplomatieke ambtenaren, 1960-1962, 227; pak
        - Handelsdiplomatieke ambtenaren, 1965-1973, 228; pak
        - Tsjecho-Slowaakse betrekkingen met de EEG op handelsgebied, 1965-1973, 229; pak
        - Voorlichtingsraden, 1965-1973, 230
        - Geografische Groep Staatshandellanden, 1966-1970, 231; pak
        - Geografische Groep Staatshandellanden, 1971, 232
        - Geografische Groep Staatshandellanden, 1972, 233; pak
        - Politieke samenwerking, 1972-1973, 234
      - Vergaderverslagen van de Raad van Europa inzake de mensenrechtensituatie in Oost-Europa. 1965-1972, 235-236
        - Algemeen, 1968-1972, 235; pak
        - Tsjecho-Slowakije, 1965-1972, 236
      - Noord-Atlantische Verdragsorganisatie (NAVO), 1965-1974, 237
      - Verenigde Naties (VN). 1965-1974, 238-249
        - Algemeen, 1967-1974, 238; pak
        - Food and Agriculture Organization (FAO), General Agreement on Tariffs and Trade (GATT), International Atomic Energy Agency (IAEA), United Nations Educational, Scientific and Cultural Organization (UNESCO), 1965-1969, 239
        - World Health Organization (WHO), 1965-1971, 240
        - Economic Commission for Europe (ECE), 1965-1973, 241
        - United Nations Conference on Trade and Development (UNCTAD), 1965-1974, 242
        - Veiligheidsraad, 1965-1974, 243; pak
        - Standpunt van Tsjecho-Slowakije inzake het conflict in Vietnam, 1966-1968, 244
        - United Nations Industrial Development Organization (UNIDO), 1968-1970, 245
        - International Civil Aviation Organization (ICAO), 1968-1974, 246
        - Landbouwbeleid, 1969, 247
        - Inter-Governmental Maritime Consultative Organization (IMCO), 1971, 248
        - Universal Postal Union (UPU), 1974, 249
      - Deelname van Tsjecho-Slowakije in het Warschaupact, 1969-1974, 250
    - Stukken betreffende de deelname van Tsjecho-Slowakije aan congressen en bijeenkomsten., 1956-1972; 251-252; 1 pak en 1 stuk
      - Diverse congressen, 1956-1964, 251; pak
      - Conferentie van de Antifascistische Strijdersbond in maart 1969, 1969, 252